臺灣彰化地方法院刑事判決　　　　　　　94年度易字第1297號
公　訴　人　臺灣彰化地方法院檢察署檢察官
被　　　告　乙○○
　　　　　　　　　　　號
上列被告因贓物案件，經檢察官提起公訴（九十四年度偵字第七
七０六號），本院判決如下：
        主  文
乙○○收受贓物，累犯，處有期徒刑肆月，如易科罰金，以參佰
元折算壹日。
        事  實
一、乙○○有多次竊盜前科，最後於民國九十三年一月間因竊盜
    案件，經本院於九十三年九月二十七日判處有期徒刑五月確
    定，入監執行後，於九十四年四月二十五日執行完畢。仍不
    知警惕，復於九十四年九月十一日九時三十分許，在彰化縣
    員林火車站廣場前，明知某不詳姓名、年籍綽號「阿峰」之
    成年男子所持有之車牌號碼ＳＸＴ－七一九號輕型機車，無
    合法證件，係屬來源不明之贓車（該機車係馬武田所有，交
    甲○○使用，於九十四年九月七日十八時許，在臺中市○○
    區○○路七九六號前失竊），竟仍加以收受而持有之。嗣於
    九十四年九月十三日十一時許，乙○○騎乘上開機車行經彰
    化縣彰化市○○路一００號前為警盤查，而查知上情。
二、案經彰化縣警察局彰化分局報請臺灣彰化地方法院檢察署檢
    察官偵查起訴。
        理  由
一、訊據被告乙○○固坦承其於前揭時地，向姓名、年籍不詳，
    綽號「阿峰」之成年男子收受上開車牌號碼ＳＸＴ－七一九
    號輕型機車代步使用，惟矢口否認有收受贓物犯行，辯稱：
    伊並不知上開機車是贓車，是「阿峰」說伊無車代步，要將
    上開機車借伊使用，且伊向「阿峰」要行車執照，「阿峰」
    說因違規，行車執照被吊扣，才沒有行車執照云云。惟查：
    （一）上開車牌號碼ＳＸＴ－七一九號機車係被害人甲○○
    失竊，已據被害人甲○○於警詢時指述綦詳，並有車輛竊盜
    、車牌失竊資料個別查詢報表－查詢車輛認可資料、贓物認
    領保管單、彰化縣警察局尋獲電腦輸入單各一紙附卷可資佐
    證，是前開為警查獲之機車確屬贓物無誤。（二）被告供稱
    ：其與綽號「阿峰」之男子是在臺灣彰化看守所借提時認識
    ，在所內相處約一、二個星期，他是煙毒案件羈押，伊執行
    完畢出監後都沒有與「阿峰」聯絡，只有他打一、二通電話
    給伊，到員林火車站前「阿峰」將上開機車交給伊時，是出
    監後第一次見面，他說機車行車執照因違規遭吊扣，並要將
    機車借伊一個月；伊並不知「阿峰」之真實姓名及住在何處
    ，案發後迄今，伊一直在找他，但都找不到等語。徵諸被告
    與其所稱「阿峰」之人是在臺灣彰化看守所認識，則綽號「
    阿峰」之人其品格已有令人可疑之處，且其等僅係在看守所
    相識一、二個星期，並無相當之交情，「阿峰」竟會同意借
    給被告機車無償使用一個月，於借車後亦無任何聯繫。又如
    被告所辯，其明知該機車行車執照遭吊扣，何以仍會加以收
    受而騎乘供作上下班之用，不怕遭警查獲告發？被告所為上
    開辯解，顯與常情有違。況被告迄今均無法供明「阿峰」之
    真實姓名、年籍及地址，供本院傳訊以查明其所為之辯述是
    否實在，以證明其說。（三）綜上所述，足徵被告主觀上對
    前揭機車係屬來源不明之贓物應有所認識，被告辯稱不知係
    贓車云云，無非係事後卸責之詞，要無可採。本件事證業已
    明確，被告犯行堪以認定。
二、核被告所為，係犯刑法第三百四十九條第一項之收受贓物罪
    。又被告曾於九十三年一月間因竊盜案件，經本院於九十三
    年九月二十七日判處有期徒刑五月確定，入監執行後，於九
    十四年四月二十五日執行完畢，有臺灣高等法院被告全國前
    案紀錄表及臺灣彰化地方法院檢察署刑案資料查註紀錄表各
    乙份在卷可按，其於有期徒刑執行完畢後，五年以內再犯有
    期徒刑以上之本罪，為累犯，應依刑法第四十七條之規定加
    重其刑。爰審酌被告之品行、犯罪之動機、目的、手段、所
    生危害及犯罪後迄今仍否認犯行，耗費訴訟資源之程度等一
    切情狀，量處如主文所示之刑，並諭知易科罰金之折算標準
    ，以示懲處。至扣案之鑰匙一把，係綽號「阿峰」之人交予
    被告收受，業據被告供明在卷，非供其犯罪所用之物，不予
    宣告沒收，併予敘明。
據上論斷，應依刑事訴訟法第二百九十九條第一項前段，刑法第
三百四十九條第一項、第四十七條、第四十一條第一項前段，罰
金罰鍰提高標準條例第一條前段、第二條，判決如主文。
本件經檢察官姚玎霖到庭執行執務。
中　　華　　民　　國　　94　　年　　12　　月　　7 　　日
                      臺灣彰化地方法院刑事第一庭
                          審判長法官  葉榮郎
                          法　　　官  唐中興
                          法　　　官  陳秋錦
以上正本證明與原本無異。
如不服本判決，應於判決送達後10日內，向本院提出上訴狀（須
附繕本）。
告訴人或被害人對於判決如有不服具備理由請求檢察官上訴者，
其上訴期間之計算係以檢察官收受判決正本之日期為準。
中　　華　　民　　國　　94　　年　　12　　月　　7 　　日
                          書  記  官  于淑真
中華民國刑法第349條
收受贓物者，處 3 年以下有期徒刑、拘役或 500 元以下罰金。
搬運、寄藏、故買贓物或為牙保者，處 5 年以下有期徒刑、拘役
或科或併科 1 千元以下罰金。
因贓物變得之財物，以贓物論。
